

Fabrice CHAPIER

Résidence «Les Planchards» Bâtiment A 1 route de Montbeugny 03400 YZEURE

Mobile: 07 86 73 81 62

Né le 22/05/65 > 55 ans En couple

Permis B

Email: Voiture



linkedin.com/in/fabrice-chapier-marketing-digital-dev-web

Avec l'ajout de la formation « Développeur web mobile », je souhaite partager mon expérience en marketing, bureautique, infographie, mettre en pratique et approfondir mes nouvelles connaissances et compétences en développement web Front ou Full-stack, WordPress. Contactez-moi!

Assistant Marketing D



Expérience professionnelle

01/2020 - 02/2020 > Aristys-Web - Clermont-Ferrand

Développeur front end junior stage entreprise 2 mois

2014 - 02/2019 > Integra MicroFrance - St Aubin le Monial



Assistant marketing et communication :

- Support marketing :
 - Support technique gamme instrumentation
 - · pour appels d'offres : fiches techniques
- · Marketing digital:
 - · Infographiste : conception et mise en page
 - · Webmaster site web WordPress : microfrance.fr
 - · Support pour ventes
- · Gestion base de données Access pour réparations et Service après-vente

2000 - 2014 > Medtronic MicroFrance - St Aubin le Monial

Assistant marketing, commercial et communication

1999 - 2000 > Xomed MicroFrance - St Aubin le Monial

Document control, analyste commercial

1992 - 2000 > MicroFrance - St Aubin le Monial

Assistant administratif, Document control

1988 - 1990 > Alis informatique - Clermont-Ferrand

Formateur informatique logiciels comptable et gestion commerciale



Formation

2019 - 2020 > Développeur Web mobile - SIMPLON Clermont-Ferrand

1990 - 1992 > B.T.S. Informatique de gestion

1986 - 1988 > B.T.S. Comptabilité

1985 - 1986 > Faculté Sciences Economiques, Droit

1984 > Baccalauréat G2 - Comptabilité



Compétences

Langues

Français

Anglais

niveau B2 TOEIC Online Practise (test gratuit)

Qualités

Autonome, Curieux, Capacité d'adaptation, Rigoureux, Polyvalent

Logiciels développement web



HTML



CSS3









SQL



Symfony

Javascript



PHP Logiciels Infographie







Illustrator

I inux

Photoshop

InDesign

Logiciels Bureautique











Certification Opquast Valide jusqu'au 16/10/2024 lien: https://oqs.li/2JQCMF/

opquast CONFIRMÉ **



Centres d'intérêt

> Musique électronique, Accordéon, Cinéma, Voyage

Sport

> Marche